【裁判字號】    90,易,612
【裁判日期】    900614
【裁判案由】    傷害
【裁判全文】
臺灣屏東地方法院刑事判決
    公  訴  人  臺灣屏東地方法院檢察署檢察官
    被      告  乙○○
                甲○○
右列被告等因傷害案件，經檢察官提起公訴（九十年度偵字第三四九號、第一四九二
號），本院判決如左：
     主  文
乙○○傷害人之身體，處拘役伍拾日，如易科罰金，以參佰元折算壹日，緩刑貳年。
甲○○傷害人之身體，處拘役參拾日，如易科罰金，以參佰元折算壹日，緩刑貳年。
     事  實
乙○○於民國八十九年十二月一日晚上八時許，因不滿丙○○將衣服曬屋外，因而
在屏東縣屏東市鵬程里光大四巷九六號丙○○住處屋外，與丙○○配偶甲○○發生口
角，乙○○進而基於傷害之犯意，持椅子一把，擅自侵入丙○○住處，以該椅子打丙○○頭部，並以腳踢丙○○左下腹，致丙○○受有頭部外傷、頭暈、腹部挫傷、左下
腹一乘一公分瘀血、左膝一乘一公分瘀血等傷害。乙○○打傷丙○○退出屋外後，甲○○基於傷害之犯意，持一圓形鐵桶，打乙○○之右側背部，致乙○○右側背部疼痛
、右側坐骨神經痛。案經丙○○、乙○○訴請屏東地方法院檢察署檢察官偵查起訴。
    理    由
一、被告乙○○、甲○○對在右揭時地發生爭執等事實固自白不諱，然均矢口否認涉
    有傷害犯行。被告乙○○辯稱：伊沒有打丙○○，也沒進去丙○○家云云。而被
    告甲○○辯稱：伊沒有打乙○○，乙○○的傷是以前在屋頂上打掃摔下來所致；
    另本件爭執事件發生時，伊沒有看到證人黃上財在現場，故黃上財所證與事實不
    符云云。經查，乙○○侵入告訴人丙○○住處打傷丙○○之事實，業據丙○○偵
    訊中指訴綦詳，並經甲○○證述屬實，且有丙○○提出其因此而受傷之診斷證明
    書二件（行政院衛生署臺灣屏東醫院屏醫甲診字第七九○號、屏醫丙字第八二一
    五號）在卷可憑，故前揭事實已臻明確；次查，甲○○持鐵桶打傷乙○○之事實
    ，業經乙○○於偵訊中指述歷歷，且與證人黃上財於偵訊中所證：伊當時要出門
    ，有看到乙○○被甲○○持一圓圓的東西打背部一下等情節大致相符，並有乙○○提出之民眾醫院九十年一月六日診斷證明書附卷可證；復查，乙○○於八十九
    年十二月二日赴民眾醫院就診之門診病歷載有「昨天被鐵桶打到右背（R't back
    ）」等語，此雖係病人對醫師之訴說，但病人為治療病痛，會對醫師說實話，因
    此其主訴內容具有相當之真實性；另參以證人張淑鳳（民眾醫院院長兼神經科醫
    師）證稱：乙○○於八十九年十二月二日來院就診前，並無背痛紀錄，惟當天來
    院就診時，有背痛問題等語，故乙○○之傷害係由於甲○○毆打所致之事證，已
    臻明確。綜上所述，乙○○之侵入住宅及傷害犯行，及甲○○之傷害犯行已堪認
    定。
二、核被告乙○○所為係犯刑法第三百零六條第一項侵入住宅罪及第二百七十七條第
    一項傷害罪，前揭二罪具方法與目的之關係，應從較重之傷害罪處斷。另被告甲○○所為，係犯刑法第二百七十七條第一項傷害罪。原審酌被告二人均因細故施
    暴傷害之動機、目的、手段、告訴人丙○○頭、腹部均受有傷害，而被告乙○○
    僅背部疼痛，丙○○所受之傷害顯重於乙○○、犯後均否認犯行，且均未對被害
    人為道歉或賠償等一切情狀，各量處如主文所示之刑，並均諭知易科罰金之折算
    標準（被告行為後，刑法第四十一條於九十年一月十日修正公布，並自同年月十
    二日生效，舊刑法第四十一條規定「犯最重本刑為三年以下有期徒刑以下之刑之
    罪，而受六月以下有期徒刑或拘役之宣告，因身體、教育、職業或家庭之關係，
    執行顯有困難者，得以一元以上三元以下折算一日，易科罰金。」新刑法將上揭
    規定移列於同條第一項且修正為「犯最重本刑為五年以下有期徒刑以下之刑之罪
    ，而受六月以下有期徒刑或拘役之宣告，因身體、教育、職業或家庭之關係，執
    行顯有困難者，得以一元以上三元以下折算一日，易科罰金。但確因不執行所宣
    告之刑，難收矯正之效，或難以維持法秩序者，不在此限」。本件被告所犯最重
    本刑為三年以下有期徒刑之普通傷害罪，自應依刑法第二條第一項前段規定，適
    用修正後刑法第四十一條第一項規定為易科罰金之諭知。）被告乙○○固曾因傷
    害案件經判處有期徒刑三月確定，惟因緩刑期滿，而緩刑之宣告未經撤銷，故其
    刑之宣告失其效力，而本件互毆事件發生前，未再涉有其他犯行，另被告甲○○
    前未曾受有期徒刑以上刑之宣告，有其二人之臺灣高等法院被告全國前案紀錄表
    在卷足參，其經此追訴審判，當知警惕而無再犯之虞，均併予宣告緩刑二年，以
    啟自新。
據上論斷，應依刑事訴訟法第二百九十九條第一項前段、刑法第二條第一項、第三百
零六條第一項、第二百七十七條第一項、第四十一條第一項、第五十五條、第七十四
條第一款、罰金罰鍰提高標準條例第一條前段、第二條，判決如主文。
本案經檢察官王光傑到庭執行職務
中      華      民      國      九十      年      六      月    十四    日
          臺灣屏東地方法院刑事第二庭
                                          法  官  莊鎮遠
右判決正本證明與原本無異。
對於本判決如有不服應於收受送達後十日內向本院提出上訴書狀上訴於台灣高等法院
高雄分院並按他造當事人之人數附具繕本。
                                         書記官   魏慧夷
中    華    民    國     九十      年      六      月       十四      日
附錄本判決論罪法條
中華民國刑法第三百零六條第一項：
(侵入住居罪)
無故侵入他人住宅、建築物或附連圍繞之土地或船艦者，處一年以下有期徒刑、拘役
或三百元以下罰金。
中華民國刑法第二百七十七條第一項：
(普通傷害罪)
傷害人之身體或健康者，處三年以下有期徒刑、拘役或一千元以下罰金。


司法院資訊處製作；財團法人民間司法改革基金會備份。
